臺灣高等法院臺中分院刑事判決　　　　100年度上易字第652號
上　訴　人　臺灣臺中地方法院檢察署檢察官
被　　　告　黃振南
選任辯護人　黃英傑律師
上列上訴人因背信案件，不服臺灣臺中地方法院99年度易字第15
號中華民國100年3月31日第一審判決（起訴案號：臺灣臺中地方
法院檢察署98年度偵字第21435號），提起上訴，本院判決如下
：
    主  文
上訴駁回。
    理  由
一、公訴意旨略以：被告黃振南與告訴人張如煙原係舊識，因見
    告訴人需獨力扶養二子女，經濟來源又不佳，乃於民國八十
    九年間某日，向告訴人稱：伊兒子黃漢昭在銀行上班，有員
    工優惠存款之較高額利息，倘將金錢交付伊存入該銀行員工
    帳戶內，可獲得優渥之利息等語。復經告訴人同意下，陸續
    自八十九年十一月二十日起至九十三年七月七日止，將金額
    總計為新臺幣（下同）三百八十萬元之現金，分別交付委任
    被告處理。詎被告雖受告訴人委任處理上開投資事務，竟意
    圖為自己之不法利益，將前開款項全數挪作他用，不知去向
    ，而為隱瞞告訴人實情，乃按月將數千元之金錢匯入告訴人
    之子女帳戶外供其等充當生活費，致告訴人對上開情節毫無
    所悉，而以此方式違背告訴人委任意旨之行為，致生損害於
    告訴人。嗣因告訴人有資金需求，經向被告催討前開款項，
    均置之不理，復向被告發付律師函後，始告知前開款項業經
    作於他項投資失利而用罄，而知悉上情。因認被告涉犯刑法
    第三百四十二條第一項之背信罪嫌等語。
二、按犯罪事實應依證據認定之，無證據不得認定犯罪事實；不
    能證明被告犯罪者，應諭知無罪之判決，刑事訴訟法第一百
    五十四條第二項、第三百零一條第一項分別定有明文。又認
    定不利於被告之事實，須依積極證據，苟積極證據不足為不
    利於被告事實之認定時，即應為有利於被告之認定，更不必
    有何有利之證據；認定犯罪事實所憑之證據，雖不以直接證
    據為限，間接證據亦包括在內，然而無論直接或間接證據，
    其為訴訟上之證明，須於通常一般之人均不致有所懷疑，而
    得確信為真實之程度者，始得據為有罪之認定，若其關於被
    告是否犯罪之證明未能達此程度，而有合理性懷疑之存在，
    致使無從形成有罪之確信，根據「罪證有疑，利於被告」之
    證據法則，即不得遽為不利於被告之認定。再事實之認定，
    應憑證據，如未能發現相當證據，或證據不足以證明，自不
    能以推測或擬制之方法，以為裁判之基礎，最高法院分別著
    有三十年上字第八一六號、七十六年臺上字第四九八六號、
    四十年臺上字第八六號判例可資參照。再按刑法第三百四十
    二條第一項之背信罪係以為他人處理事務，意圖為自己或第
    三人不法之利益，或損害本人之利益，而為違背其任務之行
    為，致生損害於本人之財產或其他利益為要件，而所謂為他
    人云者，係指受他人委任，而為其處理事務而言，果其處理
    事務係經他人之委任，於委任其處理期間，因發見受任人處
    理事務有不當，經撤銷其委任，由另人處理者，則被撤銷者
    ，即再無為他人處理事務之權，於此而有不法行為時，除成
    立他罪外，要難以刑法上背信罪相繩。而刑法第三百四十二
    條之背信罪，以有取得不法利益或損害本人利益之意圖為必
    要，若無此意圖，即屬缺乏意思要件，縱有違背任務之行為
    ，並致生損害於本人之財產或其他利益，亦難律以本條之罪
    （最高法院四十九年度台上字第一五三０號、五十二年度台
    上字第五五一號、三十年上字第一二一０號判例參照）。
三、公訴人認被告黃振南涉犯前開背信罪嫌，無非係以：(一)被告
    於偵查中之供述。(二)告訴人於偵查時之證述。(三)臺灣中小企
    業銀行臺中分行（下稱：臺灣企銀臺中分行）九十七年十二
    月十日九七台中字第００五五四號函、九十八年七月二十七
    日九十八台中字第００四０七號函暨附件帳號000000
    00000號戶名黃漢昭之交易明細表、八十九年十一月二
    十日、九十年十一月二十二日、九十二年十一月二十日、九
    十三年七月七日之郵政跨行匯款申請書、被告所書寫之計算
    公式紙張等，為其主要論據。訊據被告固坦認確有分別四次
    收受告訴人匯款至其子黃漢昭所申設之臺灣企銀臺中分行帳
    號00000000000號帳戶，合計金額達三百八十萬
    元之事實，惟堅詞否認有何上揭背信犯行，辯稱：告訴人將
    三百八十萬元分四次交給伊，是將錢交給伊幫忙管理，並代
    為支付她小孩之學費、生活費、告訴人先生銀行貸款、保險
    費等等，伊每個月並幫告訴人結算，又伊因不要與告訴人的
    錢糾葛在一起，所以要告訴人匯款至黃漢昭帳戶，而黃漢昭
    帳戶是幾年前為買賣股票而申請的，伊並沒有與告訴人約定
    將三百八十萬元存在伊兒子或媳婦之員工優惠存款帳戶，為
    告訴人賺取較高額之優惠利息，告訴人所交付予伊之三百八
    十萬元，伊均用來繳納告訴人要伊繳納之費用，伊並無意圖
    為自己不法之利益等語。
四、經查：
（一）被告黃振南之子黃漢昭所申設之臺灣企銀臺中分行帳號0
      0000000000號帳戶，自開戶後均為被告所實際
      使用；而告訴人張如煙則分別於八十九年十一月二十日、
      九十年十一月二十二日、九十二年十一月二十日、九十三
      年七月七日，各匯款七十萬、一百萬、一百萬、一百一十
      萬元，合計三百八十萬元至被告之子黃漢昭上開臺灣企銀
      臺中分行帳戶內，且被告均在告訴人匯款後幾日，將款項
      自黃漢昭上開帳戶內提領出，未留存於上開帳戶內等事實
      ，業據證人即告訴人張如煙、證人黃漢昭分別於原審審理
      時證述在卷（見原審卷一第一九七至二００頁、原審卷二
      第十一頁），並有臺灣企銀臺中分行九十七年十二月十日
      九七臺中字第００五五四號函、九十八年七月二十七日九
      八臺中字第００四０七號函暨附件帳號00000000
      000號戶名黃漢昭之交易明細表，八十九年十一月二十
      日、九十年十一月二十二日、九十二年十一月二十日、九
      十三年七月七日之郵政跨行匯款申請書等件在卷可憑（見
      他字卷第三至六、三六至五三、一二九至一五七頁），且
      為被告所是認，此部分之事實堪予認定。
（二）查證人即告訴人張如煙於九十八年七月十六日偵查中證稱
      ：黃振南是在八十九年間，在朋友嚴蓓麗開的咖啡廳內，
      說他媳婦在保誠銀行上班，員工的優惠存款利率有百分之
      五多，要我把錢匯去他兒子的帳戶那裹等語（見他字卷第
      一０七頁）；再於九十八年十二月十六日檢察官訊問時證
      稱：因為黃振南說他兒子、媳婦在銀行上班有優惠，他說
      寄在他那裡有百分之五之利息，另外黃振南每個月都有匯
      銀行紅利的錢到我郵局的帳戶，黃振南每個月匯多少錢，
      我沒有注意，但是到今年黃振南說都花完了等語（見偵查
      卷第二七至二八頁）；復於原審審理中到庭證稱：在伊先
      生過世後，伊跟黃振南是透過嚴蓓麗才認識，認識有十餘
      年，因黃振南從朋友嚴蓓麗那邊得知，伊先生有留下一些
      錢，黃振南遂告訴伊他兒子跟媳婦都在銀行上班有優惠存
      款，如果將錢存在銀行只有百分之一的利息，但如果存員
      工定存可以有百分之五的利息，當時伊想又不用該筆錢，
      且黃振南和伊及嚴蓓麗都是朋友，所以就沒有懷疑他，將
      錢陸續匯入黃振南所提供他兒子黃漢昭的帳戶內，利息方
      面，伊則請黃振南匯到女兒曹紹蓉及兒子曹紹文的帳戶內
      ，當時黃振南並無說該員工優惠存款要存多久，伊以為可
      以一直存著，但是二、三年前（即九十七、九十八年）伊
      投資的餐廳急著用錢，跟黃振南要求將三百八十萬元的定
      期存款全部提領出來，黃振南當時跟伊說還不可以提領出
      來，要等到四月份才可以提領，但到四月間時，黃振南就
      說該筆錢都已經花光了，黃振南當時說利息就是他每個月
      給伊的生活費，其他的他就都沒有說如何花用等語（見原
      審卷二第十頁反面至第十一頁反面）。由上開證述內容，
      告訴人前後均證稱其將三百八十萬元交付予被告存入銀行
      之員工優惠存款帳戶，以獲取百分之五之優惠利息。又參
      酌告訴人於本院提出其與被告及曹紹文、嚴蓓麗等人於九
      十七年二月二十五日於興魚翅餐廳所為對話內容之錄音譯
      文，其中二時二十八分五十一秒部分：「黃（指被告）：
      我跟你媽媽說，我這是員工…，百分之五點一、百分之五
      點一啦。恩（指曹紹文）：對，我聽到的都是這樣，對。
      黃：這百分之五點一，百分之五點一裡面，你媽媽，我跟
      你說，百分之五點一，媳婦是說，我寄在你這裡，啊寄了
      對不對，阿你媽媽就這裡要拿錢，那裡要那錢，阿媳婦嫌
      囉唆，你這錢這樣不固定，有時候會拿一下拿一下，媳婦
      就說那這樣你不用寄了，你直接拿回去就好，阿我就把它
      拿回來，我拿回來那時，我想說拿就拿回來了，就、就，
      我就把它放在電視後面一個…下面壓著…公司怎麼花，家
      裡怎麼花，也是從這裡拿錢，阿我是說…跟…四千兩百…
      長期啦…。」、二時四十五分四十秒部分：「黃：四二０
      八…。張：你為什麼一開始說是利息？黃：我頭先跟你說
      那是利息，但後來…」、二時五十八分三十五秒部分：「
      黃：…還有這利息錢。恩：什麼利息錢？黃：這四千六百
      、四千二百…。張：他說那利息錢也要跟我們倒扣啦。…
      黃：…媳婦說不能再…。恩：斷掉你還付。黃：沒有沒有
      ，我沒有再付，我全部放在我後面那個…你要看…。恩：
      那你再從那裡面拿四千六寄到我簿子裡。黃：對對對對對
      。」（見本院卷第一０六至一０七頁），而被告對上開錄
      音譯文內容均不爭執（見本院卷第一二九頁），且從上述
      錄音譯文內容觀之，堪認被告確曾與告訴人有約定存款利
      率一事。
（三）又查，被告固定匯款如附表一所示金額至告訴人之子曹紹
      文中華郵政股份有限公司臺中民權路郵局帳號00000
      00號帳戶，觀諸該帳戶明細，被告於九十年九月二十四
      日起至九十三年六月十六日止（除九十一年十月、九十二
      年七月及九十三年一月未匯款外），共計三十一次，每月
      均匯款二千一百零四元；於九十三年七月十六日起至九十
      六年一月十九日止（除九十五年六月未匯款外），共計三
      十次，每月均匯款四千二百零八元至告訴人之子曹紹文臺
      中民權路郵局帳號0000000號帳戶內。另被告固定
      匯款如附表二所示金額至告訴人之女曹紹蓉中華郵政股份
      有限公司潭子東寶郵局帳號0000000號帳戶，依該
      帳戶明細可得知，被告於九十年十二月二十四日、九十一
      年一月二十二日，共計二次，每月匯款四千二百零八元；
      於九十一年二月二十五日起至九十二年十二月二十六日止
      （除九十二年二月、九十二年七至十月未匯款外），共計
      十七次，每月均匯款四千六百二十九元；於九十三年八月
      起至九十六年十月十二日止（除九十五年三月、九十六年
      二月、九十六年三月未匯款外），共計三十七次，每月均
      匯款四千二百零八元（其中九十六年四月共匯款二次）至
      告訴人之女曹紹蓉潭子東寶郵局帳號0000000號帳
      戶內，此有中華郵政股份有限公司豐原分局九十九年十一
      月二十六日豐營字第０九九一八０六二五六號函暨附件曹
      紹蓉交易往來明細、中華郵政股份有限公司臺中郵局九十
      九年十一月二十六日中管字第０九九一八０四八一七號函
      暨附件曹紹文交易往來明細在卷可參（見原審卷二第五四
      至六四頁、第六六至七七頁）；又告訴人於偵查中提出計
      算公式紙張，業據被告自承係其所親自書寫，觀諸該張紙
      條係記載：「100×505×30÷360＝4208」等數字計算內
      容，有該紙條影本附卷可稽（見他字卷第七八頁），則被
      告所匯款至告訴人兒女帳戶之金額，確有與上開計算式之
      結果四二０八相符之數額；且告訴人於八十九年十一月二
      十日交付七十萬元與被告，被告嗣於九十年二月十九日匯
      回二十萬元與告訴人，而以五十萬元依上開計算式計算結
      果為二千一百零四，核與被告於九十年九月二十四日起至
      九十三年六月十六日止每月匯款二千一百零四元至告訴人
      之子曹紹文帳戶內之數額相符；又告訴人於九十年十一月
      二十二日匯款一百萬元與被告，而以一百五十萬元依上開
      計算式計算結果為六千三百一十二點五，核與被告於九十
      年十二月及九十一年一月分別匯款二千一百零四元及四千
      二百零八元（合計六千三百一十二元）與告訴人之子女曹
      紹文、曹紹蓉帳戶之數額相符。被告固然未依告訴人後續
      陸續交付之金額，而提高比例匯款予告訴人之子女，然若
      如被告所辯，其每月匯款至告訴人子女帳戶之金額為生活
      費，何以每月匯款之金額均有四元或八元之零頭？實與一
      般人支付生活費均以整數計算之常情相違。是被告否認其
      曾與告訴人約定存款利率云云，容非可採。
（四）茲有疑問者，乃告訴人與被告約定利率之原因，究係如告
      訴人所述係被告向其佯稱其子或媳任職銀行界，可享受員
      工優惠存款利率所致，或有其他原因：
  １、查證人嚴蓓麗於原審審理中證稱：張如煙、黃振南係伊在
      咖啡廳介紹他們認識的，伊在咖啡廳均未曾聽過他們討論
      存款利息或投資基金的事，伊是在二、三年前（即九十七
      、九十八年）和張如煙去新社玩時，聽張如煙提及此事才
      知道，事後黃振南也有至咖啡廳向伊說明他只是幫張如煙
      保管錢，他都有將錢匯回去給張如煙，伊並不知道他們這
      筆錢約定的過程，先前亦未曾聽聞百分之五利息之部分等
      語（見原審卷二第一一四至一一八頁），是依證人嚴蓓麗
      上開所言，其雖係被告、告訴人之好友，然其於九十七、
      九十八年本案被告與告訴人發生債務糾紛前，亦未曾聽聞
      被告與告訴人二人有約定或討論員工優惠存款利息之情。
  ２、參酌告訴人上開於偵查中之證述，僅泛證稱將前開三百八
      十萬元交付予被告存入銀行之員工優惠存款帳戶，以獲取
      百分之五之優惠利息等語，然對於其與被告約定將前開三
      百八十萬元係存入被告之子之銀行帳戶，或是被告之媳之
      銀行帳戶，或同時存入被告之子媳之銀行帳戶，前後所述
      不一，其所述是否可採，已非無疑。況如上所述，告訴人
      既指稱被告以其媳在保誠銀行上班，有員工優惠存款云云
      ，何以告訴人四次匯款之帳戶，均係匯入被告之子黃漢昭
      設於臺灣企銀臺中分行帳號00000000000號之
      帳戶。
  ３、告訴人張如煙復曾於原審證稱：其與被告僅為朋友關係，
      並無交往之情，關於上開委託被告將三百八十萬元存入員
      工優惠存款以獲取利息之事，並無立下書面契約或留下定
      存單，其並不清楚匯款至被告之子黃漢昭之上開臺灣企銀
      臺中分行帳戶是否即是被告所稱之享有員工優惠存款之帳
      戶，另其並未見過黃漢昭，會將錢存入黃漢昭之帳戶，係
      因其全然相信被告，且被告說有優惠存款利息一事不要讓
      嚴蓓麗知道，伊對於被告匯入其兒女帳戶之利息金額為何
      及係如何計算，其均未詳細過問等語（見原審卷二第十頁
      反面至十三頁），衡以告訴人前開證述內容，其若係將高
      達三百八十萬元之金額交付予被告，委由被告存入員工優
      惠存款帳戶以賺取優惠利息，以被告與告訴人間並無親屬
      或特別友好之關係，告訴人不僅未要求被告訂立書面契約
      、提供定存單，或向其好友嚴蓓麗、其所匯款帳戶之對象
      黃漢昭、提供優惠存款之銀行為進一步查證之行為，甚至
      對於其所存款之員工優惠存款帳戶究竟係何人所有竟一無
      所知，且對被告是否有依照約定而為應給付之金額亦無所
      悉，其前開種種所述顯與社會委任他人處理金錢之交易常
      情不符，則其指訴內容，能否全然採信，即非無疑。
  ４、又觀諸上揭告訴人於本院審理時提出之錄音譯文，因其內
      容斷斷續續，非連貫之對話，僅能從字裡行間得悉雙方在
      洽談利息一事，惟被告何以需支付利息之基礎原因，卻語
      焉不詳，無從確認雙方真實之原意。
  ５、復查，證人即告訴人前後固均證稱：其先後交付之三百八
      十萬元，係為賺取百分之五的優惠利息等語。惟證人即告
      訴人張如煙於原審審理時亦證稱：「（問：妳是否有將錢
      交給黃振南去投資股票？）那是另外一件事，我是交現金
      給他的，…（問：該筆五十萬元是否有要回來？）後來黃
      振南應該有還我五十萬元，因我跟黃振南說我不喜歡玩股
      票。」、「（問：黃振南提出之匯款單、學費單據、繳納
      貸款之支票存款帳單、稅款單等相關單據，有多少金額是
      由黃振南幫妳繳納或匯給妳的？）我知道黃振南有幫我繳
      款，但我不知道黃振南是從我交付給他的三百八十萬元存
      款中提用的，黃振南若要幫我繳款應該要先告知我，他從
      我的三百八十萬元存款領用，就是騙我。黃振南幫我繳的
      錢從我交給他的五十萬元玩股票的錢及該三百八十萬元的
      利息應該就夠繳了。」等語（見原審卷二第十四頁），是
      被告除每月固定匯款至告訴人子女帳戶外，另為告訴人支
      付告訴人子女之學費、稅款及貸款等開銷等情，告訴人確
      實知悉。則告訴人既自承其要求被告將利息匯款予其子女
      ，怎可能再以利息支付告訴人其他開銷；再者，告訴人先
      稱五十萬元玩股票的錢被告已經歸還，復又稱該五十萬元
      應該夠繳學費、稅款及貸款等費用，其先後陳述實屬矛盾
      ，而非可儘信。是被告除固定匯款至告訴人子女帳戶外，
      另曾為告訴人支付子女之學費、稅款及貸款等支出，換言
      之，被告就告訴人匯入之款項，需經常性動支，而一般金
      融機構所謂員工優惠存款，多係以存入固定金額以獲取優
      惠利息，本件告訴人匯予被告之款項既需經常動支，則其
      計算利息之基礎（指本金）即屬浮動非固定的，自與上述
      所謂金融機構員工優惠存款之性質有別。
  ６、綜合上情，被告就告訴人所匯入之款項，固曾與告訴人約
      定利率並支付利息，然支付利息之原因繁多，非僅告訴人
      所指稱之員工優惠存款一端，而被告自承其在告訴人匯款
      後，即將款項自黃漢昭上開帳戶內提領出，未留存於上開
      帳戶內，則雙方是否因告訴人同意被告可先行動用匯款，
      始而有利息之約定，此種可能亦難以排除，是告訴人指稱
      係因被告向其佯稱其子或媳任職銀行界，可享受員工優惠
      存款利率，始而同意匯款乙節，既有諸多疑問，且遍查全
      卷，亦無相關證據足以支持，自是難以憑信。反從上述被
      告為告訴人支付子女之學費、稅款及貸款等情形，可認被
      告與告訴人間非僅單純有上開存款利息之約定，亦存在被
      告有為告訴人管理該三百八十萬元，並以該款項支付告訴
      人生活所需費用之法律關係。
（五）第查，被告確有如附表三所示，分別於九十一年四月二十
      五日起至九十二年九月二十六日止，為告訴人支付其夫曹
      台安於合作金庫豐原分行之貸款，金額共計四十八萬六千
      元；於九十三年五月十九日匯款五十萬元至告訴人之女曹
      紹蓉前揭郵局帳戶內；於九十三年九月六日匯款六萬八千
      元至告訴人國泰世華商業銀行西臺中分行帳號00000
      0000000號帳戶內；於九十五年三月十日匯款五萬
      四千二百零八元至曹紹蓉前揭郵局帳戶內；於九十五年三
      月三十日、九十五年四月十一日、九十五年四月二十八日
      以自身或妻名義黃吳芬各匯款五萬元至告訴人臺灣新光商
      業銀行松竹分行帳號0000000000000號帳戶
      內；為告訴人之子曹紹文繳納東海大學學費共計十三萬八
      千二百三十四元、繳納輔仁大學（管研所）學費共計九萬
      零四百三十六元；於九十五年九月八日、九十五年十一月
      二十八日、九十五年十二月二十二日、九十六年十一月十
      二日、九十六年十二月十日、九十七年四月十日、九十七
      年五月二十三日，分別匯款六千元、五千元、五千元、六
      千元、六千元、五千元、四千元（合計三萬七千元）至告
      訴人之女曹紹蓉前揭郵局帳戶；於九十六年十一月二十六
      日繳納交通罰款六百一十元；於九十二年、九十六年為告
      訴人之子曹紹文各繳納二筆四千二百七十元之地價稅（共
      計八千五百四十元）；於九十三年為曹紹文繳納房屋稅二
      千五百八十九元；於九十四年為告訴人繳納汽車燃料使用
      費四千八百元；於九十五年、九十六年為告訴人各繳納二
      筆七千一百二十元之汽車使用牌照稅（共計一萬四千二百
      四十元）；於九十年九月二十四日起至九十六年一月十九
      日止，共計匯入利息十九萬一千四百六十四元至曹紹文前
      揭郵局帳戶；於九十年十二月二十四日起至九十六年十月
      十二日止，共計匯入利息二十四萬二千八百零五元至曹紹
      蓉前揭郵局帳戶內，此有合作金庫商業銀行豐原分行九十
      九年十二月九日合金豐放字第０九九０００五一四一號函
      暨附件曹台安貸款償還明細既傳真回函分戶交易明細表、
      國泰世華商業銀行股份有限公司九十九年十二月一日國世
      銀業控字第０九九０００三０九三號函暨附件張如煙往來
      資料、臺灣新光商業銀行松竹分行九十九年十一月二十三
      日（九九）新光銀松竹字第九九０一五三號函暨附件張如
      煙帳戶交易明細、中華郵政股份有限公司豐原分局九十九
      年十一月二十六日豐營字第０九九一八０六二五六號函暨
      附件曹紹蓉交易往來明細、中華郵政股份有限公司台中分
      局九十九年十一月二十六日中管字第０九九一八０四八一
      七號函暨附件曹紹文交易往來明細，曹紹文東海大學學費
      單據影本、曹紹蓉輔仁大學學費單據影本、地價稅、房屋
      稅、汽車燃料使用費、汽車牌照使用稅繳納單據等資料在
      卷足憑（參見附表所示證據頁數），且為告訴人所不爭執
      ，經核被告為告訴人及其子女所支出之上開款項合計利息
      共為二百十八萬八千九百二十六元。復參酌被告所支付上
      開費用，除固定每月匯款一定金額予告訴人之子女，並為
      告訴人或其子女支付其等之學費、地價稅、房屋稅、汽車
      燃料使用費、汽車牌照使用稅等一般生活費用，則被告前
      揭所辯其係為告訴人管理金錢，告訴人所交付予伊之三百
      八十萬元，有用在告訴人家用等語，洵非無據，則被告主
      觀上應無為自己圖取不法所有之利益或損害本人之利益之
      意圖可言。
（六）綜上所述，告訴人與被告間固有利率之約定，然被告與告
      訴人間尚存在被告有為告訴人管理該三百八十萬元，並以
      該款支付告訴人生活所需費用之法律關係，而被告確實有
      支付告訴人利息，且曾為告訴人繳納相關生活開銷費用，
      尚難僅以被告未能完全提出所有為告訴人支出之單據，遽
      認被告就此無單據之差額部分即有為自己取得不法利益之
      不法意圖，雙方就不足三百八十萬元且無單據部分之認定
      互有歧異，自應依循民事法律關係進行結算。從而，本件
      公訴意旨所認被告涉犯上揭背信罪嫌所憑之證據尚有未足
      ，均未達通常一般人均不致有所懷疑，而得以確信其為真
      實之程度，尚有合理性懷疑之存在，依「罪證有疑，利於
      被告」之法則，即應作有利於被告之認定。此外，本院復
      查無其他積極證據足資證明被告有何公訴意旨所指涉之犯
      行，揆諸前揭法條及判例意旨說明，被告之犯行洵難認定
      ，既不能證明被告犯罪，依法自應為無罪判決之諭知。
五、原審本於同一事證，以被告犯罪不能證明，諭知被告無罪，
    其理由雖有不同，結論則無二致，經核並無不合。檢察官上
    訴意旨略以：被告與告訴人間，確實有受告訴人委託，將其
    所有三百八十萬元存入員工優惠存款帳戶，以獲得優惠利息
    之委任關係，而被告並未依約定處理上開投資事務，則被告
    主觀上有意圖為自己不法利益，客觀上有違背委託任務之執
    行，所為與背信罪之構成要件該當。被告事後雖為告訴人及
    其子女支出一般生活費用，然此僅佔告訴人交付與被告金額
    二十分之一，能否謂被告主觀上無為自己圖取不法利益，容
    非無疑。況被告事後有為告訴人及其子女支出一般生活費用
    ，實情乃被告原先向告訴人保證三百八十萬元之每月有百分
    之五之利息，為取信告訴人不得不然之作法，是被告上開所
    為亦無卸於背信罪之成立云云。惟被告與告訴人間有無告訴
    人所指三百八十萬元係為存入員工優惠存款帳戶云云，非無
    疑問，已如前述，且被告並有為告訴人管理該三百八十萬元
    ，並以該款支付告訴人生活所需費用之委任關係，業經本院
    闡述如上，而被告事後確有支付告訴人利息，並為告訴人繳
    納相關生活開銷或銀行貸款，則被告客觀上實無任何違背任
    務之行為，縱告訴人匯予被告之款項，被告尚有部分未予歸
    還，主觀上亦難認有為自己不法利益或損害本人利益之意圖
    ，是以檢察官之上訴為無理由，應予駁回。
據上論斷，應依刑事訴訟法第三百六十八條，判決如主文。
本案經檢察官陳惠珠到庭執行職務。
中    華    民    國   100    年    10    月    26    日
            刑事第七庭    審判長法  官  林  榮  龍
                                法  官  黃  仁  松
                                法  官  王  義  閔
上列正本證明與原本無異。
不得上訴。
                                書記官  王  麗  珍
中    華    民    國   100    年    10    月    26    日
附表一：被告黃振南固定匯款至告訴人之子曹紹文中華郵政股份
        有限公司臺中民權路郵局帳號0000000號帳戶之金額明
        細表。
┌──┬──────┬─────┬───────────┐
│編號│匯款日期    │匯款金額（│出處                  │
│    │            │新臺幣）  │                      │
├──┼──────┼─────┼───────────┤
│  1 │90年9月24日 │2,104元   │中華郵政股份有限公司台│
│    │            │          │中分局99年11月26日中管│
│    │            │          │字第0991804817號函暨附│
│    │            │          │件曹紹文交易往來明細（│
│    │            │          │原審卷第二卷第68至71  │
│    │            │          │頁）。                │
├──┼──────┼─────┼───────────┤
│  2 │90年10月22日│2,104元   │同上                  │
├──┼──────┼─────┼───────────┤
│  3 │90年11月21日│2,104元   │同上                  │
├──┼──────┼─────┼───────────┤
│  4 │90年12月21日│2,104元   │同上                  │
├──┼──────┼─────┼───────────┤
│  5 │91年1月21日 │2,104元   │同上                  │
├──┼──────┼─────┼───────────┤
│  6 │91年2月22日 │2,104元   │同上                  │
├──┼──────┼─────┼───────────┤
│  7 │91年3月22日 │2,104元   │同上                  │
├──┼──────┼─────┼───────────┤
│  8 │91年4月22日 │2,104元   │同上                  │
├──┼──────┼─────┼───────────┤
│  9 │91年5月21日 │2,104元   │同上                  │
├──┼──────┼─────┼───────────┤
│  10│91年6月21日 │2,104元   │同上                  │
├──┼──────┼─────┼───────────┤
│  11│91年7月25日 │2,104元   │同上                  │
├──┼──────┼─────┼───────────┤
│  12│91年8月21日 │2,104元   │同上                  │
├──┼──────┼─────┼───────────┤
│  13│91年9月23日 │2,104元   │同上                  │
├──┼──────┼─────┼───────────┤
│  14│91年11月21日│2,104元   │同上                  │
├──┼──────┼─────┼───────────┤
│  15│91年12月23日│2104元    │同上                  │
├──┼──────┼─────┼───────────┤
│  16│92年1月21日 │2,104元   │同上                  │
├──┼──────┼─────┼───────────┤
│  17│92年2月24日 │2,104元   │同上                  │
├──┼──────┼─────┼───────────┤
│  18│92年3月21日 │2,104元   │同上                  │
├──┼──────┼─────┼───────────┤
│  19│92年4月21日 │2,104元   │同上                  │
├──┼──────┼─────┼───────────┤
│  20│92年5月22日 │2,104元   │同上                  │
├──┼──────┼─────┼───────────┤
│  21│92年6月23日 │2,104元   │同上                  │
├──┼──────┼─────┼───────────┤
│  22│92年8月21日 │2,104元   │同上                  │
├──┼──────┼─────┼───────────┤
│  23│92年9月22日 │2,104元   │同上                  │
├──┼──────┼─────┼───────────┤
│  24│92年10月16日│2,104元   │同上                  │
├──┼──────┼─────┼───────────┤
│  25│92年11月17日│2,104元   │同上                  │
├──┼──────┼─────┼───────────┤
│  26│92年12月17日│2,104元   │同上                  │
├──┼──────┼─────┼───────────┤
│  27│93年2月16日 │2,104元   │同上                  │
├──┼──────┼─────┼───────────┤
│  28│93年3月16日 │2,104元   │同上                  │
├──┼──────┼─────┼───────────┤
│  29│93年4月15日 │2,104元   │同上                  │
├──┼──────┼─────┼───────────┤
│  30│93年5月17日 │2,104元   │同上                  │
├──┼──────┼─────┼───────────┤
│  31│93年6月16日 │2,104元   │同上                  │
├──┼──────┼─────┼───────────┤
│  32│93年7月16日 │4,208元   │中華郵政股份有限公司台│
│    │            │          │中分局99年11月26日中管│
│    │            │          │字第0991804817號函暨附│
│    │            │          │件曹紹文交易往來明細（│
│    │            │          │原審卷第二卷第71至77頁│
│    │            │          │）。                  │
│    │            │          │                      │
├──┼──────┼─────┼───────────┤
│  33│93年8月17日 │ 4,208元  │同上                  │
├──┼──────┼─────┼───────────┤
│  34│93年9月17日 │ 4,208元  │同上                  │
├──┼──────┼─────┼───────────┤
│  35│93年10月18日│ 4,208元  │同上                  │
├──┼──────┼─────┼───────────┤
│  36│93年11月17日│ 4,208元  │同上                  │
├──┼──────┼─────┼───────────┤
│  37│93年12月16日│ 4,208元  │同上                  │
├──┼──────┼─────┼───────────┤
│  38│94年1月17日 │ 4,208元  │同上                  │
├──┼──────┼─────┼───────────┤
│  39│94年2月17日 │ 4,208元  │同上                  │
├──┼──────┼─────┼───────────┤
│  40│94年3月17日 │ 4,208元  │同上                  │
├──┼──────┼─────┼───────────┤
│  41│94年4月18日 │ 4,208元  │同上                  │
├──┼──────┼─────┼───────────┤
│  42│94年5月17日 │ 4,208元  │同上                  │
├──┼──────┼─────┼───────────┤
│  43│94年6月17日 │ 4,208元  │同上                  │
├──┼──────┼─────┼───────────┤
│  44│94年7月20日 │ 4,208元  │同上                  │
├──┼──────┼─────┼───────────┤
│  45│94年8月18日 │ 4,208元  │同上                  │
├──┼──────┼─────┼───────────┤
│  46│94年9月20日 │ 4,208元  │同上                  │
├──┼──────┼─────┼───────────┤
│  47│94年10月17日│ 4,208元  │同上                  │
├──┼──────┼─────┼───────────┤
│  48│94年11月16日│ 4,208元  │同上                  │
├──┼──────┼─────┼───────────┤
│  49│94年12月19日│ 4,208元  │同上                  │
├──┼──────┼─────┼───────────┤
│  50│95年1月17日 │ 4,208元  │同上                  │
├──┼──────┼─────┼───────────┤
│  51│95年2月17日 │ 4,208元  │同上                  │
├──┼──────┼─────┼───────────┤
│  52│95年3月17日 │ 4,208元  │同上                  │
├──┼──────┼─────┼───────────┤
│  53│95年4月17日 │ 4,208元  │同上                  │
├──┼──────┼─────┼───────────┤
│  54│95年5月17日 │ 4,208元  │同上                  │
├──┼──────┼─────┼───────────┤
│  55│95年7月17日 │ 4,208元  │同上                  │
├──┼──────┼─────┼───────────┤
│  56│95年8月18日 │ 4,208元  │同上                  │
├──┼──────┼─────┼───────────┤
│  57│95年9月18日 │ 4,208元  │同上                  │
├──┼──────┼─────┼───────────┤
│  58│95年10月17日│ 4,208元  │同上                  │
├──┼──────┼─────┼───────────┤
│  59│95年11月22日│ 4,208元  │同上                  │
├──┼──────┼─────┼───────────┤
│  60│95年12月18日│ 4,208元  │同上                  │
├──┼──────┼─────┼───────────┤
│  61│96年1月19日 │ 4,208元  │同上                  │
├──┼──────┼─────┼───────────┤
│總計│            │191,464元 │                      │
└──┴──────┴─────┴───────────┘
附表二：被告黃振南固定匯款至告訴人之女曹紹蓉中華郵政股份
        有限公司潭子東寶郵局帳號0000000號帳戶之金額明細
        表。
┌──┬──────┬─────┬───────────┐
│編號│匯款日期    │匯款金額（│出處                  │
│    │            │新台幣）  │                      │
├──┼──────┼─────┼───────────┤
│  1 │90年12月24日│4,208元   │中華郵政股份有限公司豐│
│    │            │          │原分局99年11月26日豐營│
│    │            │          │字第0991806256號函暨附│
│    │            │          │件曹紹蓉交易往來明細（│
│    │            │          │原審卷第二卷第55至62  │
│    │            │          │頁）。                │
├──┼──────┼─────┼───────────┤
│  2 │91年1月22日 │4,208元   │同上                  │
├──┼──────┼─────┼───────────┤
│  3 │91年2月25日 │4,629元   │同上                  │
├──┼──────┼─────┼───────────┤
│  4 │91年3月25日 │4,629元   │同上                  │
├──┼──────┼─────┼───────────┤
│  5 │91年4月24日 │4,629元   │同上                  │
├──┼──────┼─────┼───────────┤
│  6 │91年5月24日 │4,629元   │同上                  │
├──┼──────┼─────┼───────────┤
│  7 │91年6月24日 │4,629元   │同上                  │
├──┼──────┼─────┼───────────┤
│  8 │91年7月25日 │4,629元   │同上                  │
├──┼──────┼─────┼───────────┤
│  9 │91年8月26日 │4,629元   │同上                  │
├──┼──────┼─────┼───────────┤
│  10│91年9月26日 │4,629元   │同上                  │
├──┼──────┼─────┼───────────┤
│  11│91年10月25日│4,629元   │同上                  │
├──┼──────┼─────┼───────────┤
│  12│91年11月25日│4,629元   │同上                  │
├──┼──────┼─────┼───────────┤
│  13│91年12月25日│4,629元   │同上                  │
├──┼──────┼─────┼───────────┤
│  14│92年1月27日 │4,629元   │同上                  │
├──┼──────┼─────┼───────────┤
│  15│92年3月4日  │4,629元   │同上                  │
├──┼──────┼─────┼───────────┤
│  16│92年4月2日  │4,629元   │同上                  │
├──┼──────┼─────┼───────────┤
│  17│92年5月7日  │4,629元   │同上                  │
├──┼──────┼─────┼───────────┤
│  18│92年6月19日 │4,629元   │同上                  │
├──┼──────┼─────┼───────────┤
│  19│92年12月26日│4,629元   │同上                  │
├──┼──────┼─────┼───────────┤
│  20│93年8月10日 │4,208元   │同上                  │
├──┼──────┼─────┼───────────┤
│  21│93年9月10日 │4,208元   │同上                  │
├──┼──────┼─────┼───────────┤
│  22│93年10月11日│4,208元   │同上                  │
├──┼──────┼─────┼───────────┤
│  23│93年11月10日│4,208元   │同上                  │
├──┼──────┼─────┼───────────┤
│  24│93年12月20日│4,208元   │同上                  │
├──┼──────┼─────┼───────────┤
│  25│94年1月10日 │4,208元   │同上                  │
├──┼──────┼─────┼───────────┤
│  26│94年2月14日 │4,208元   │同上                  │
├──┼──────┼─────┼───────────┤
│  27│94年3月10日 │4,208元   │同上                  │
├──┼──────┼─────┼───────────┤
│  28│94年4月11日 │4,208元   │同上                  │
├──┼──────┼─────┼───────────┤
│  29│94年5月10日 │4,208元   │同上                  │
├──┼──────┼─────┼───────────┤
│  30│94年6月10日 │4,208元   │同上                  │
├──┼──────┼─────┼───────────┤
│  31│94年7月11日 │4,208元   │同上                  │
├──┼──────┼─────┼───────────┤
│  32│94年8月9日  │4,208元   │同上                  │
├──┼──────┼─────┼───────────┤
│  33│94年9月12日 │4,208元   │同上                  │
├──┼──────┼─────┼───────────┤
│  34│94年10月12日│4,208元   │同上                  │
├──┼──────┼─────┼───────────┤
│  35│94年11月10日│4,208元   │同上                  │
├──┼──────┼─────┼───────────┤
│  36│94年12月12日│4,208元   │同上                  │
├──┼──────┼─────┼───────────┤
│  37│95年1月9日  │4,208元   │同上                  │
├──┼──────┼─────┼───────────┤
│  38│95年2月10日 │4,208元   │同上                  │
├──┼──────┼─────┼───────────┤
│  39│95年4月11日 │4,208元   │同上                  │
├──┼──────┼─────┼───────────┤
│  40│95年5月11日 │4,208元   │同上                  │
├──┼──────┼─────┼───────────┤
│  41│95年6月12日 │4,208元   │同上                  │
├──┼──────┼─────┼───────────┤
│  42│95年7月10日 │4,208元   │同上                  │
├──┼──────┼─────┼───────────┤
│  43│95年8月11日 │4,208元   │同上                  │
├──┼──────┼─────┼───────────┤
│  44│95年9月12日 │4,208元   │同上                  │
├──┼──────┼─────┼───────────┤
│  45│95年10月11日│4,208元   │同上                  │
├──┼──────┼─────┼───────────┤
│  46│95年11月10日│4,208元   │同上                  │
├──┼──────┼─────┼───────────┤
│  47│95年12月11日│4,208元   │同上                  │
├──┼──────┼─────┼───────────┤
│  48│96年1月10日 │4,208元   │同上                  │
├──┼──────┼─────┼───────────┤
│  49│96年4月2日  │4,208元   │同上                  │
├──┼──────┼─────┼───────────┤
│  50│96年4月24日 │4,208元   │同上                  │
├──┼──────┼─────┼───────────┤
│  51│96年5月11日 │4,208元   │同上                  │
├──┼──────┼─────┼───────────┤
│  52│96年6月8日  │4,208元   │同上                  │
├──┼──────┼─────┼───────────┤
│  53│96年7月10日 │4,208元   │同上                  │
├──┼──────┼─────┼───────────┤
│  54│96年8月17日 │4,208元   │同上                  │
├──┼──────┼─────┼───────────┤
│  55│96年9月14日 │4,208元   │同上                  │
├──┼──────┼─────┼───────────┤
│  56│96年10月12日│4,208元   │同上                  │
├──┼──────┼─────┼───────────┤
│總計│            │242,805元 │                      │
└──┴──────┴─────┴───────────┘
附表三：
┌────────┬─────┬───────────────┐
│ 支出明細名稱   │金額      │證據                          │
│                │（新臺幣）│                              │
├────────┼─────┼───────────────┤
│一、支付曹台安合│486,000元 │一、被告實際提出萬通商業銀行電│
│    作金庫豐原分│          │    匯通知單（原審卷第一卷第25│
│    行貸款部分  │          │    頁、第256頁）。           │
│                │          │二、合作金庫商業銀行豐原分行各│
│                │          │    類存款分戶交易明細表，於下│
│                │          │    列期間之存款（原審卷第二卷│
│                │          │    第90頁至92頁）：91年4月25 │
│                │          │    日、91年5月27日、91年6月26│
│                │          │    日、91年7月26日、91年8月26│
│                │          │    日、91年9月26日、91年10月 │
│                │          │    25日、91年11月25日、91年12│
│                │          │    月25日、92年1月27日、92年2│
│                │          │    月27日、92年3月24日、92年4│
│                │          │    月28日、92年5月26日、92年6│
│                │          │    月25日、92年7月24日、92 年│
│                │          │    7月28日、92年8月25日、92  │
│                │          │    年9月26日，分別存入27000元│
│                │          │    、27000元、27000元、27000 │
│                │          │    元、27000元、27000元、    │
│                │          │    27000 元、26000元、28000元│
│                │          │    、27000元、27000元、27000 │
│                │          │    元、27000元、27000元、    │
│                │          │    27000 元、369元、26631元、│
│                │          │    27000 元、27000元，金額共 │
│                │          │    計486,000元。             │
├────────┼─────┼───────────────┤
│二、匯回張如煙  │          │                              │
│、曹紹蓉部分    │          │                              │
│(一)90年2月19日   │200,000元 │被告提出之中國國際商業銀行國內│
│                │          │匯款申請書（本院卷第49頁）    │
│                ├─────┼───────────────┤
│(二)93年5月19日   │500,000元 │一、被告提出之中國國際商業銀行│
│                │          │    國內匯款申請書（原審卷第一│
│                │          │    卷第27頁、第259頁）       │
│                │          │                              │
│                │          │二、中華郵政股份有限公司豐原分│
│                │          │    局99年11月26日豐營字第    │
│                │          │    0991806256號函暨附件曹紹蓉│
│                │          │    交易往來明細（原審卷第二卷│
│                │          │    第57頁），93年5月19日跨行 │
│                │          │    匯入50萬。                │
│                ├─────┼───────────────┤
│(三)93年9月6日    │68,000元  │國泰世華商業銀行股份有限公司99│
│                │          │年12月1日國世銀業控字第       │
│                │          │0990003093號函暨附件張如煙往來│
│                │          │資料（原審卷第二卷第81頁），「│
│                │          │A1PBK交易明細」93年9月6日由黃 │
│                │          │振南匯款轉入68,000元。        │
│                │          │                              │
│                │          │                              │
│                ├─────┼───────────────┤
│(四)95年3月10日   │54,208元  │一、被告提出之存款明細（儲戶收│
│                │          │    執聯）日期：95年3月10日、 │
│                │          │    局帳號000000-0000000、交易│
│                │          │    金額54,208元（原審卷第一卷│
│                │          │    第260頁。）               │
│                │          │                              │
│                │          │二、中華郵政股份有限公司豐原分│
│                │          │    局99年11月26日豐營字第    │
│                │          │    0991806256號函暨附件曹紹蓉│
│                │          │    交易往來明細（原審卷第二卷│
│                │          │    第59頁），95年3月10日跨行 │
│                │          │    匯入54,208元。            │
│                ├─────┼───────────────┤
│(五)95年3月30日   │50,000元  │一、被告提出之中國信託商業銀行│
│                │          │    匯款申請書3張、匯款金額5萬│
│                │          │    、匯款日期95年3月30日：（ │
│                │          │    原審卷第一卷第261頁）。   │
│                │          │二、臺灣新光商業銀行松竹分行99│
│                │          │    年11月23日（99）新光銀松竹│
│                │          │    字第990153號函暨附件張如煙│
│                │          │    帳戶交易明細（原審卷第二卷│
│                │          │    第85頁），95年3月30日匯入 │
│                │          │    匯款50,000元（「黃美芬」係│
│                │          │    「黃吳芬」之誤載」）。    │
│                ├─────┼───────────────┤
│(六)95年4月11日   │50,000元  │一、被告提出之中國信託商業銀行│
│                │          │    匯款申請書3張、匯款金額5萬│
│                │          │    、匯款日期95年4月11日（原 │
│                │          │    審卷第一卷第262頁）。     │
│                │          │二、臺灣新光商業銀行松竹分行99│
│                │          │    年11月23日（99 ）新光銀松 │
│                │          │    竹字第990153號函暨附件張如│
│                │          │    煙帳戶交易明細：（原審卷第│
│                │          │    二卷第84頁），95年4月11日 │
│                │          │    由黃振南匯款50,000元。    │
│                ├─────┼───────────────┤
│(七)95年4月28日   │50,000元  │一、被告提出之中國信託商業銀行│
│                │          │    匯款申請書3張、匯款金額5萬│
│                │          │    、匯款日期95年4月28日：（ │
│                │          │    原審卷第一卷第263頁）。   │
│                │          │二、臺灣新光商業銀行松竹分行99│
│                │          │    年11月23日（99 ）新光銀松 │
│                │          │    竹字第990153號函暨附件張如│
│                │          │    煙帳戶交易明細（原審卷第二│
│                │          │    卷第84頁），95年4月28日匯 │
│                │          │    入匯款50,000元，以黃振南之│
│                │          │    妻「黃吳芬」名義匯入（原審│
│                │          │    卷第二卷第19頁全戶戶籍資料│
│                │          │    查詢結果）。              │
├────────┼─────┼───────────────┤
│三、支付曹紹文  │          │                              │
│    開銷部分    │          │                              │
│                │          │                              │
│                │          │                              │
│(一)東海大學學費  │138,234元 │被告提出之曹紹文東海大學學費之│
│                │          │單據影本6紙（原審卷第一卷第314│
│                │          │至319頁）：                   │
│                │          │東海大學畢聯會費收款行留存單│
│                │          │  （金額169元）。             │
│                │          │東海大學註冊費收款行留存單（│
│                │          │  金額45,856元）。            │
│                │          │東海大學學生會費收款行留存單│
│                │          │  （金額250元）。             │
│                │          │東海大學註冊費收款行留存單（│
│                │          │  金額45,856元）。            │
│                │          │東海大學學生會費收款行留存單│
│                │          │  （金額250元）。             │
│                │          │東海大學註冊費收款行留存單（│
│                │          │  金額45,853元）。            │
│                │          │金額共計138,234元，寄款人均為 │
│                │          │曹紹文。                      │
│                │          │                              │
│                │          │                              │
│                │          │                              │
│                ├─────┼───────────────┤
│(二)輔仁大學（管研│90,436元  │被告提出之94年度第1、2學期私立│
│所）學費        │          │輔仁大學（管研所）學生繳費憑單│
│                │          │（原審卷第一卷第32至33頁、第  │
│                │          │264至265頁）。                │
│                │          │(1)姓名均為曹紹文。            │
│                │          │(2)第1學期應繳新台幣45,218元。 │
│                │          │  94年9月9日收款。            │
│                │          │(3)第2學期應繳新台幣45,218元。 │
│                │          │  95年2月16日收款。           │
│                │          │上二筆金額總計為90,436元。    │
│                │          │                              │
│                ├─────┼───────────────┤
│(三)地價稅        │8,540元   │被告提出之臺中縣稅捐稽徵處92年│
│                │          │、96年地價稅繳款書（原審卷第一│
│                │          │卷第266頁）。                 │
│                │          │(1)納稅義務人均為曹紹文。      │
│                │          │(2)應繳稅額均為4,270元。       │
│                │          │以上金額總計8,540元。         │
│                │          │                              │
│                ├─────┼───────────────┤
│(四)房屋稅        │2,589元   │被告提出之93年房屋稅繳款書義務│
│                │          │人：曹紹文（原審卷第一卷第35頁│
│                │          │、第267頁）。                 │
│                │          │(1)納稅義務人：曹紹文。        │
│                │          │(2)應繳稅額2,589元。           │
│                │          │                              │
├────────┼─────┼───────────────┤
│四、支付曹紹蓉  │          │                              │
│    開銷部分    │          │                              │
│                │          │                              │
│                │          │                              │
│(一)匯款          │37,000元  │一、被告提出存款明細（儲戶收執│
│                │          │    聯）7張，時間分別為95年9月│
│                │          │    8日、95年11月28日、95 年12│
│                │          │    月22日、96年11月12日、96年│
│                │          │    12月10日、97年4月10日、97 │
│                │          │    年5月23日，金額分別為6,000│
│                │          │    元、5,000元、5,000元、    │
│                │          │    6,000元、6,000元、5,000元 │
│                │          │    、4,000元，總計37,000元。 │
│                │          │    （原審卷第一卷第41至43頁、│
│                │          │    第273至275頁）。          │
│                │          │二、中華郵政股份有限公司豐原分│
│                │          │    局99年11月26日豐營字第    │
│                │          │    0991806256號函暨附件曹紹蓉│
│                │          │    交易往來明細（原審卷第二卷│
│                │          │    第59至60、62至63頁）。    │
│                │          │                              │
│                ├─────┼───────────────┤
│(二)交通罰金      │610元     │被告提出之郵政劃撥儲金存款收據│
│                │          │（原審卷第一卷第46頁第276頁） │
│                │          │。                            │
├────────┼─────┼───────────────┤
│五、支付張如煙  │          │                              │
│    其他開銷    │          │                              │
│                │          │                              │
│                │          │                              │
│(一)汽車燃料使用稅│4,800元   │被告提出之94年全期汽車燃料使用│
│                │          │費繳納通知書（原審卷第一卷第45│
│                │          │頁、第277頁）。               │
│                │          │(1)納稅義務人張如煙。          │
│                │          │(2)金額4,800元。               │
│                ├─────┼───────────────┤
│(二)汽車牌照使用稅│14,240元  │被告提出之臺中縣稅捐稽徵處95年│
│                │          │全期使用牌照稅繳款書、96年全期│
│                │          │使用牌照稅繳款書（原審卷第一卷│
│                │          │第44頁、第278頁）。           │
│                │          │(1)納稅義務人均為張如煙。      │
│                │          │(2)金額均為7,120元。           │
│                │          │共2筆，合計金額為14,240元。   │
│                │          │                              │
├────────┼─────┼───────────────┤
│六、固定匯款至曹│191,464元 │詳如附表一所示。              │
│紹文之臺中民權路│          │                              │
│郵局帳號0000000 │          │                              │
│號帳戶之金額    │          │                              │
├────────┼─────┼───────────────┤
│七、固定匯款至曹│242,805元 │詳如附表二所示。              │
│紹蓉潭子東寶郵局│          │                              │
│帳號0000000號帳 │          │                              │
│戶之金額        │          │                              │
├────────┼─────┼───────────────┤
│總計            │218萬8,926│                              │
│                │元        │                              │
└────────┴─────┴───────────────┘